# 请教陈老师-关于卖出外汇期权的账务处理

提问人：cpactaciaacca 时间：2018-11-21 20:00:31
陈老师，举个简单例子，拟IPO公司在 2017 年 1 月 1 日卖出外汇期权，收到 1000 万期权费： 借：银行存款 1000 万元 贷：交易性金融负债 1000 万元
该期权在 2017 年 12 月 31 日，没有做账务处理，买入方银行因为没到达到执行价，将来不会选择执行，公司收取的期权费没有损失，还是 1000 万，公司也没有进行账务处理。该期权在 2018 年 1 月 1 日到期，公司确认投资收益 1000 万元，即借交易性金融负债 1000 万元 贷：投资收益 1000 万元。就因为 1 天的时间差，把投资收益全部做在 2018 年合适吗？是不是需要采用BS模型考虑公允价值？

回答人：chenyiwei
2017 年末，也应对该项期权测算其公允价值，并进行账务处理。在确定公允价值时的基础就是内在价值（标的股份的公允价值-行权价），同时考虑行权可能性等其他因素调整。不应出现“就因为 1 天的时间差，把投资收益全部做在 2018 年”的情况。 公允价值计量的具体问题，建议咨询评估或者金融工具估值方面的专业人士。

提问人：会计小卒 时间：2019-03-20 13:36:00
陈老师，如果2017.12.31，银行给出对应期限的远期外汇汇率小于行权价，则明确的估计不会行权，还需要进行账务处理吗？

回答人：chenyiwei
测算公允价值为零，也要确认公允价值变动损益。